# 净值合并的相关问题

提问人：luohongcheng 时间：2021-10-14 15:48:31
请教陈版，非同一控制下企业合并过程中，应该使用净值合并的方法，不体现备抵科目。例如：被购买方的应收账款余额为 200 ，坏账准备为 50 ，净值为 150 ，
那么在合并抵消过程的账面价值转为公允价值过程中，应该有一笔净值合并抵消分录
借：应收账款坏账准备 50
贷：应收账款 50
那么合并日后，例如合并当年年末，这一笔应收账款已经收回， 个别报表转回信用减值损失 50 ，在当年年末应当无需再做上述净值合并抵消分录，这个时候，合并层面，信用减值损失的发生额与应收账款坏账准备的期初期末余额将没有勾稽关系？（应收账款坏账准备期初为 0 ，期末为0 ，但信用减值损失发生 50 ）还是需要对单体层面转回的信用减值损失做相应处理？
对于净值合并的方法有没有相关案例可以学习？
请陈版解惑，谢谢！

回答人：chenyiwei
合并报表层面虽然是采用如你所述的“净值合并”，但坏账准备的期初余额、本期发生额和期末余额之间的对应关系仍然应当是成立的。个别报表层面因收回应收款项而转回信用减值损失，合并报表层面则是作为投资收益（金融资产终止确认损益）处理。
在主帖例子中，该笔应收账款在购买日的公允价值为 150 ，后续收回 200 ，该差额 50 在被购买方的个别报表层面贷记信用减值损失，而合并报表层面应贷记投资收益。

提问人：luohongcheng 时间：2021-10-22 00:21:00
陈版 请问计入投资收益是什么思路？参考的是哪个准则呢？

回答人：chenyiwei
目前对于金融资产终止确认损益都是计入投资收益。